臺灣高等法院民事判決
110年度重上字第183號
上  訴  人  黃立銘  
訴訟代理人  吳湘傑律師
被上訴人    温安妤  
訴訟代理人  李岳洋律師
            蔣子謙律師
            林蔡承律師        

上列當事人間請求遷讓房屋等事件，上訴人對於中華民國110年1
月15日臺灣新北地方法院109年度訴字第598號第一審判決提起上
訴，本院於110年7月12日言詞辯論終結，判決如下：
    主      文
原判決關於命上訴人給付被上訴人自民國一Ｏ六年十二月五日起
至一Ｏ八年七月十九日止，按月新臺幣壹萬伍仟元部分，及該部
分假執行之宣告暨訴訟費用（除確定部分外）之裁判均廢棄。
上開廢棄部分，被上訴人在第一審之訴及假執行之聲請均駁回。
其餘上訴駁回。 
第一審（除確定部分外）、第二審訴訟費用由被上訴人負擔百分
之五，餘由上訴人負擔。
    事實及理由
壹、本訴部分：
一、被上訴人主張：上訴人於民國106年5月底經由訴外人陳淵明
    介紹，欲向伊購買門牌號碼新北市○○區○○街000號3樓房屋及
    其基地（下合稱系爭房屋），上訴人表示其為公務員，買受
    系爭房屋絕無問題。兩造遂於106年6月2日簽訂系爭房屋不
    動產買賣契約書（下稱系爭契約），買賣價金為新臺幣(下
    同）660萬元。嗣上訴人以無家可住，兩造既簽訂系爭契約
    ，請求提前入住等語，兩造乃於106年7月5日簽訂房屋租賃
    契約書（下稱系爭租約），約定租期為1個月即自106年7月5
    日起至106年8月4日止，租金1萬5,000元，無押金。詎上訴
    人於106年8月4日系爭租約到期後，仍占用系爭房屋拒不搬
    遷，且因信用瑕疵無法取得貸款以支付後續買賣價金，已構
    成違約，伊依系爭契約第8條第3項第2款約定於108年10月19
    日通知上訴人解除系爭契約並沒收已付價金。爰依民法第76
    7條第1項規定，請求上訴人自系爭房屋遷出並騰空返還予伊
    ，並依民法第179條規定，請求上訴人給付自106年12月5日
    起至騰空返還系爭房屋之日止，按月給付相當於租金15,000
    元之不當得利等語（原審判決：㈠上訴人應將系爭房屋騰空
    遷讓返還被上訴人。㈡上訴人應自106年12月15日起至騰空遷
    讓返還系爭房屋之日止，按月給付被上訴人1萬5,000元，並
    分別諭知供擔保後得、免假執行；另駁回被上訴人其餘之訴
    ，被上訴人就敗訴部分未上訴，此部分未繫屬於本院，下不
    贅述。上訴人就其敗訴部分提起上訴）。其答辯聲明：上訴
    駁回。
二、上訴人則以：伊於106年間經友人介紹認識代書蘇晉得，蘇
    晉得表示系爭房屋可出售，房屋所有權人為其開設昱森地政
    士聯合事務所之員工即被上訴人。伊當時因資金匱乏無力購
    屋，蘇晉得表示伊僅須支付頭期款，其餘向銀行申請貸款及
    所有權移轉等相關事宜，其均會替上訴人辦理。上訴人於蘇
    晉得鼓吹及保證下，始簽訂系爭契約買受系爭房屋，並陸續
    支付160萬元價金予被上訴人。被上訴人同意讓伊無償先遷
    入系爭房屋居住，伊屬有權占有。另系爭租約係蘇晉得於10
    7年7月3日以辦理銀行貸款為由，要求伊簽署貸款文件時所
    夾帶，伊基於對蘇晉得之信任，加上學歷僅有國中畢業、智
    識不高，難以理解文字意義始簽署，伊實無租賃系爭房屋之
    意。縱認系爭租約有效，因蘇晉得前以LINE通訊軟體向伊表
    示已代支付2年半即45萬元租金予被上訴人。又被上訴人及
    蘇晉得明知伊之經濟狀況不可能獲得銀行核貸，以支付尾款
    ，卻利用伊思慮未周且急需住處，施用詐術誘使伊簽訂系爭
    契約，且陸續交付160萬元價金，其後更趁機使伊簽訂系爭
    租約及需於107年10月31日前交還系爭房屋否則即屬違約之
    協議書（下稱系爭協議書），伊於108年10月間經訴外人鄭
    勝仁及謝惠傑告知下，始知上情，爰依民法第92條規定，以
    答辯暨反訴起訴狀繕本之送達向被上訴人撤銷被詐欺之意思
    表示。被上訴人受領160萬元即無法律上原因，依民法第179
    條規定應予返還。退步言，縱使系爭契約經被上訴人解除，
    該違約金約定過高，亦應酌減，並以伊得請求返還之金額與
    應給付之租金主張抵銷等語。其上訴聲明：㈠原判決不利上
    訴人部分廢棄。㈡上開廢棄部分，被上訴人於第一審之訴駁
    回。
貳、反訴部分：
一、上訴人主張：伊係受被上訴人及蘇晉得詐欺，陷於錯誤而簽
    訂系爭契約並交付160萬元，伊依民法第92條規定，以答辯
    暨反訴起訴狀繕本之送達向被上訴人撤銷被詐欺之意思表示
    。被上訴人受領160萬元係無法律上原因，依民法第259條第
    2款或第179條規定均應予返還。爰請求被上訴人返還160萬
    元本息等語（原審為上訴人全部敗訴之判決，上訴人聲明不
    服，提起上訴），其上訴聲明：㈠原判決廢棄。㈡被上訴人應
    給付上訴人160萬元及自反訴起訴狀繕本送達翌日起至清償
    日止，按年息5％計算之利息。
二、被上訴人則以：否認有施用詐術致上訴人陷於錯誤而簽訂系
    爭契約、系爭租約及系爭協議書之行為。上訴人僅交付5萬
    元訂金及於107年1月間交付90萬元價金，上訴人曾對伊及蘇
    晉得提起刑事詐欺罪之告訴，業據臺灣新北地方檢察署（下
    稱新北地檢署）檢察官以109年度偵字第4668號為不起訴處
    分在案。系爭契約因上訴人之違約，業經伊解除契約並沒收
    已付之價金等語，資為抗辯。其答辯聲明：上訴駁回。
參、本院得心證理由：
一、本訴部分:
  ㈠被上訴人請求上訴人遷讓返還系爭房屋部分：
  ⒈按承租人於租賃關係終止後，應返還租賃物；按所有權人對
    無權占有或侵奪其物者，得請求返還之，民法第455條前段
    、第767條第1項前段分別定有明文。又租約終止後，出租人
    除得本於租賃物返還請求權，請求返還租賃物外，倘出租人
    為租賃物之所有人時，亦得本於所有權之作用，依無權占有
    之法律關係，請求返還租賃物（最高法院75年度台上字第80
    1號判決意旨參照）。再按以無權占有為原因，請求返還房
    屋者，占有人對房屋所有權存在之事實無爭執，而僅以非無
    權占有為抗辯者，則房屋所有權人對其房屋被無權占有之事
    實無舉證責任，占有人自應就其取得占有係有正當權源之事
    實證明之。本件被上訴人主張其係系爭房屋所有權人，上訴
    人於兩造間系爭租約租期屆滿，仍無權占有系爭房屋一節，
    業據提出系爭租約（原審第252號卷17至23頁）及系爭房屋
    建物登記第一類謄本（原審卷15至17頁）為證。上訴人則抗
    辯其為有權占有，自應由上訴人就具有占有正當權源之事實
    負舉證責任。
  ⒉上訴人辯稱：其因向被上訴人買受系爭房屋，已陸續支付160
    萬元價金，被上訴人同意讓其無償先遷入系爭房屋居住使用
    ，系爭租約係其事後遭蘇晉得以辦理銀行貸款為由夾帶文件
    方式所簽訂一節，業為被上訴人所否認。上訴人就上開抗辯
    固以證人謝惠傑（即協助上訴人處理系爭房屋糾紛者）證稱
    ：蘇晉得有拿系爭租約給我看，表示此租約是為了趕上訴人
    走才簽約，我有問上訴人，上訴人說他不知有簽這個租約，
    是蘇晉得說要辦貸款，要簽一些文件，他不知道是什麼就簽
    了等語為據（原審卷168頁），然上訴人在系爭租約之承租
    人欄親自簽名及捺指印，其既具有國中學歷，並非不識字之
    人，豈有不知所簽訂為房屋租賃契約之理？證人謝惠傑上開
    聽聞上訴人片面之詞所為證述，尚非可採。復參酌證人陳淵
    明（即介紹上訴人購屋者）證稱：當時上訴人表示現在住的
    地方因一些原因不敢住，所以要我透過蘇晉得跟屋主表示是
    否可以先用租的方式，於系爭房屋過戶前先讓他使用，我就
    向蘇代書提出這個建議，屋主也同意，所以簽訂系爭租約，
    系爭租約係系爭契約簽訂後始簽約，簽約當天上訴人有交付
    1個月租金，之後上訴人有打電話問我，又到1個月是否要繳
    租金？我說應該要繳，所以我再陪上訴人去蘇代書處，再繳
    1個月租金等語（原審卷163頁），證人陳淵明既介紹上訴人
    購買系爭房屋，復陪同上訴人繳交租金，自無故意為虛偽陳
    述而不利於上訴人之必要，其所為證詞應屬可信。是上訴人
    抗辯其未簽訂系爭租約云云，殊難採信。
  ⒊又依系爭租約第2條約定，租賃期間為1個月即自106年7月5 
    日至106年8月4日止，及系爭租約第6條約定：「乙方（即上
    訴人，下同）於租期屆滿時，除經甲方（即被上訴人，下同
    ）同意繼續出租外，應即日將租賃房屋誠心按照原狀遷空交
    還甲方，不得藉詞推諉或主張任何權利....」（原審卷252
    號卷19頁），可見兩造於訂約之際已約定於屆滿時，需經被
    上訴人同意始能續約，自排除默示更新之適用，再依證人蘇
    晉得證稱：上訴人僅於簽訂系爭租約那天付1萬5,000元，其
    後我有幫上訴人付租金給被上訴人，因被上訴人給我壓力，
    請我聯絡上訴人儘速搬離，而我要催上訴人搬離時，我有跟
    上訴人說我有幫他付了2年半租金，用意是讓上訴人不要讓
    我難做人，事實上我沒有幫他墊付到2年半租金，只幫上訴
    人墊付2、3月租金等語（原審卷162頁），足認系爭租約於1
    06年8月4日租期屆滿後，被上訴人雖未拒絕收受蘇晉得替上
    訴人代墊之租金，但已明確表示要求上訴人搬離，而有反對
    續租意思，是以系爭租約於106年8月4日租期屆滿即為終止
    。
  ⒋兩造間系爭租約既已終止，上訴人自無占有系爭房屋之權源
    ，則被上訴人依民法第767條第1項前段規定，請求上訴人遷
    讓返還系爭房屋，核屬有據。
  ㈡被上訴人請求上訴人按月給付相當租金之不當得利1萬5,000
    元部分：
    按無法律上之原因而受利益，致他人受損害者，應返還其利
    益。雖有法律上之原因，而其後已不存在者，亦同，民法第
    179條定有明文。又依不當得利之法則請求返還不當得利，
    以無法律上之原因而受利益，致他人受有損害為其要件，故
    其得請求返還之範圍，應以對方所受之利益為度，非以請求
    人所受損害若干為準，無權占有他人土地，可能獲得相當於
    租金之利益為社會通常之觀念（最高法院61年度台上字第16
    95號判決意旨參照）。查系爭租約於106年8月4日租期屆滿
    ，已如前述，上訴人迄今繼續占有系爭房屋即屬無權占有，
    並獲有相當於租金之利益，參酌系爭租約每月租金為1萬5,0
    00元，則被上訴人以此金額作為計算不當得利損害賠償之標
    準，自屬合理。惟被上訴人自承於系爭租約租期滿後曾收受
    4個月相當於不當得利之租金（原審卷262頁），經扣除後，
    被上訴人請求上訴人自106年12月5日起至遷讓返還系爭房屋
    之日止，按月給付相當於租金之不當得利1萬5,000元，為有
    理由。
  ㈢上訴人以其對被上訴人有160萬元債權存在，並以該債權金額
    於被上訴人請求相當租金之不當得利範圍內為抵銷抗辯部分
    ：
  ⒈上訴人主張被上訴人及蘇晉得明知以其經濟狀況，不可能獲
    得銀行順利核貸而得以支付尾款，卻利用其思慮未周且急需
    住處，施用詐術誘使其簽訂系爭契約，其業以答辯暨反訴起
    訴狀繕本之送達向被上訴人撤銷因被詐欺而簽訂系爭契約之
    意思表示等語，被上訴人否認有詐欺之行為，則應由上訴人
    就其遭被上訴人及蘇晉得詐欺之事實，負舉證責任。
　⒉上訴人固以證人謝惠傑、鄭勝仁之證詞為據，惟該二名證人
    均證稱其二人於兩造簽訂系爭契約時並未在場（原審卷166
    頁、168頁），是其二人之證言無法採為有利於上訴人之認
    定。又參諸證人蘇晉得證稱：關於上訴人以系爭房屋貸款事
    宜係由我協助申辦，而銀行於106年7月間通知我，上訴人聯
    徵信用異常，我即請上訴人去了解原因，上訴人才表示他有
    信用卡款沒繳，有欠銀行債務，我即告知上訴人在此情狀下
    ，若要繼續履約買受系爭房屋，就要用他人名義登記，後來
    上訴人以其女名義申辦貸款，但其女兒收入僅有2萬2千多元
    ，收入太少，若要申辦貸款，還需增加保證人，上訴人卻未
    再找人當保證人，表示他可先清償銀行債務回復信用後再由
    他當保證人，但過了半年，我向銀行確認上訴人信用有瑕疵
    註記還在，無法當保證人，所以於107年7間兩造有來協商，
    協商結果即簽系爭協議書，但最後期限時，上訴人仍無法找
    到保證人辦理貸款，被上訴人即依系爭協議書解約及沒收價
    金，因申辦貸款過程上訴人拖了一年多等語（原審卷158頁
    、159頁），以及上訴人於新北地檢署第4668號偵查中陳稱
    ：確實因為伊之卡債問題，無法順利辦貸款，但伊認為對方
    無權沒收這些錢等語（原審卷118頁），實難認被上訴人或
    蘇晉得有施用詐術誘使上訴人簽訂系爭契約之行為。從而，
    上訴人以受被上訴人及蘇晉得詐欺為由，撤銷系爭契約，並
    以對被上訴人有160萬元之不當得利債權為抵銷抗辯云云，
    殊非可取。
  ⒊上訴人主張系爭契約縱經被上訴人解約，該違約金約定過高
    ，依民法第252條規定請求酌減部分：
  ⑴上訴人主張其已給付買賣價金160萬元，此為被上訴人否認，
    抗辯僅收取現金5萬元及107年1月間90萬元，計95萬元。經
    查：①依兩造系爭契約中之交款備忘錄記載，被上訴人係於1
    06年6月2日收取面額65萬元本票1紙，且備註欄記載：本票
    於6月10日前現金交換等語（原審卷107頁），應係約定上訴
    人須於106年6月10日前以現金換回上開本票。如上訴人已交
    付65萬元予被上訴人，應有收據或已取回之上開本票為憑據
    ，然上訴人均無法提出有利證據以為佐證。②經本院查詢上
    訴人於台北富邦商業銀行股份有限公司建國分行（下稱台北
    富邦建國分行）帳戶之交易往來明細紀錄，上訴人於106年6
    月1日存款結餘89元、同年6月20日存款結餘773元，此有台
    北富邦建國分行111年1月24日北富銀建國字第1110000004號
    函附各類存款歷史對帳單可參（本院卷147至155頁），其於
    106年6月10日應無資力可支付65萬元，以換回上開本票。③
    上訴人前為臺北市政府環境保護局（下稱北市府環保局）清
    潔員，於106年11月15日退休生效，北市府環保局於106年11
    月22日匯入適用勞動基準法（下稱勞基法）前退休金及退職
    補償金計26萬4,572元至上開帳戶、勞工保險局於106年11月
    28日將老年給付186萬2,807元匯入上開帳戶、另北市府環保
    局於107年1月18日將由臺灣銀行信託部開立適用勞基法後退
    休金計122萬2,018元支票轉交上訴人收執，有上開帳戶交易
    明細資料及北市府環保局111年2月22日北市環人字第111301
    8199號函檢附退休金計算單可參（本院卷151頁、169至173
    頁），益徵上訴人於106年6月間應無資力可支付65萬元。④
    上訴人雖主張其將退休金領出後交付等語（本院卷221頁）
    ，然此為上訴人之片面主張，並無其他證據可資佐證，尚難
    採信。⑤另被上訴人為使上訴人可順利向銀行申辦房貸，遂
    請同事李志豐先出借65萬元，加上上訴人先前交付之現金5
    萬元，計70萬元，於106年6月22日匯入上訴人在台北富邦銀
    行第000000000000號帳戶內，同日再自該帳戶匯款70萬元至
    被上訴人之銀行帳戶，以製造上訴人給付第1款買賣價金之
    金流紀錄等情，業據證人李志豐、凃翠雯（即蘇晉得之妻）
    、蘇晉得證述明確並有存入存根、匯款委託書可參（本院卷
    107頁、109頁、218頁、原審卷241頁），是該筆70萬元匯款
    之其中65萬元為證人李志豐所出借，並非上訴人所給付，亦
    可採認。⑥上訴人再主張代書蘇晉得業於警訊時坦承其已交
    付買賣價金160萬元等語，然觀之證人蘇晉得於108年11月24
    日警訊時，係表示：「當時是在昱森地政士聯合事務所（新
    北市○○區○○路0段000號）交付款項，在106年6月2日拿了新
    台幣5萬元交付給賣方溫安妤，但新台幣65萬元本票（後來
    在6月10日上下有交付）及107年1月中旬的新臺幣90萬交由
    我轉交給賣方溫安妤小姐簽收。」等語，有警訊筆錄可證（
    新北地檢署109年度偵字第44668號卷5頁），是證人蘇晉得
    僅承認收受面額65萬元之本票，並非指收受65萬元現金甚明
    。上訴人主張代書蘇晉得已承認收受160萬元一節，核與事
    實不符，尚無可信。綜上，上訴人已交付之買賣價金僅為95
    萬元。
　⑵被上訴人抗辯系爭契約因上訴人未依約交付買賣價金，業經
    其合法解除契約等語，經查：①依系爭契約第2條約定，上訴
    人給付尾款之期限為106年8月30日，其後因上訴人申辦貸款
    有信用瑕疵問題，銀行無法核貸，兩造雖於107年7月3日簽
    訂系爭協議書，將上訴人交付尾款期限展延至107年10月31
    日，惟上訴人仍因個人信用因素未能完成銀行貸款，致未支
    付尾款等情，業據證人蘇晉得證述甚詳及系爭協議書可證（
    原審卷113頁、本院卷107至108頁），是上訴人確有違約未
    給付尾款情事。②上訴人固主張有請其女擔任借款人，以利
    向銀行申辦貸款云云，惟證人黃靖庭（即上訴人之女）到院
    證稱：上訴人從未向其提及系爭房屋無法貸款，欲改以其名
    義向銀行申辦房屋貸款等語（本院卷138頁），是由證人黃
    靖婷之證述內容，亦難作為對上訴人有利之認定。③被上訴
    人於108年10月19日以板橋文化路郵局001835號存證信函通
    知上訴人解除系爭契約，上訴人於當日收受，業據上訴人敘
    明在卷，復有存證信函可參（原審卷84頁、115至116頁）。
    基上，因上訴人違約逾期未交付買賣價金尾款，被上訴人業
    於108年10月19日合法解除系爭契約。
　⑶按約定之違約金額過高者，法院得減至相當之數額，民法第2
    52條定有明文。蓋違約金之約定，乃基於個人自主意思之發
    展、自我決定及自我拘束所形成之當事人間之規範，本諸契
    約自由原則之精神，契約當事人對於其所約定之違約金數額
    ，原應受其約束。惟倘當事人所約定之違約金過高者，為避
    免違約金制度造成違背契約正義等值之原則，法院得參酌當
    事人所受損害情形，減少違約金。查依系爭契約第8條第3 
    項約定：「...如甲方違約不買、不為給付或其他違約情事
    時，乙方於解除本契約後沒收甲方已付之全部款項..」（原
    審卷106頁），此違約金為損害賠償約定性質。爰審酌上訴
    人係北市府環保局之退休清潔人員，除前述退休金及勞保老
    年給付外，幾乎別無其他財產及收入，目前依賴每月約萬餘
    元之資源回收收入維持生計，據上訴人敘明在卷（本院卷76
    頁），如全數沒收95萬元價金，對經濟上不寬裕之上訴人而
    言，該違約金數額顯然過高，另參酌被上訴人因上訴人未能
    依系爭契約約定於106年8月30日付訖價金，再延至107年7月
    3日仍未履行，於108年10月19日解約，致其受有約2年未取
    得買賣價金之利息損失等情，爰將本件違約金酌減為66萬元
    為適當（660萬元×0.05×2＝66萬元）。  
　⒋按二人互負債務，而其給付種類相同，並均屆清償期者，各
    得以其債務，與他方之債務，互為抵銷，民法第334條第1項
    本文定有明文。本件被上訴人得沒收之違約金為66萬元，則
    逾此部分之29萬元價金（95－66＝29），被上訴人依民法第17
    9條規定返還。是被上訴人應返還29萬元及自109年7月4日（
    上訴人反訴起訴狀繕本於109年7月3日送達予被上訴人，原
    審卷79頁）起至109年9月6日止（即抵銷之前1日，上訴人於
    109年9月7日民事答辯二狀暨反訴準備一狀中為抵銷之意思
    表示，原審卷149頁），按年息5％計算之利息，合計292,542
    元(計算式：290,000×0.05×64/365＝2,542，元以下四捨五入
    ；290,000＋2,542＝292,542）。是上訴人得主張抵銷之金額
    為292,542元。此一金額可抵銷19月又15日相當於租金之不
    當得利（約19月又15.084日，小數點以下四捨五入，以19月
    又15日計算，即抵銷自106年12月5日起至108年7月19日止之
    不當得利），經抵銷後，被上訴人得請求自108年7月20日起
    至遷讓返還系爭房屋之日止，按月給付相當於租金之不當得
    利1萬5,000元。 　
　㈣綜上所述，被上訴人依民法第767條第1項前段規定請求上訴
    人遷讓返還系爭房屋，及依民法第179條規定請求上訴人應
    自108年7月20日起至遷讓返還系爭房屋之日止，按月給付相
    當於租金之不當得利1萬5,000元，為有理由。
二、反訴部分:
    上訴人主張其因受被上訴人及蘇晉得詐欺而簽訂系爭契約，
    其業以答辯暨反訴起訴狀向被上訴人為撤銷系爭契約之意思
    表示，被上訴人受領之160萬元價金即無法律上原因，應依
    民法第179條規定，返還該160萬元云云，惟上訴人實際上僅
    交付95萬元，且依上訴人所提之各項證據均無法證明被上訴
    人及蘇晉得有詐欺之行為，業如前述。是上訴人上開請求，
    為無理由，不應准許。另上訴人主張縱使系爭契約經解除，
    違約金之約定亦屬過高，請求返還酌減違約金後之剩餘價金
    云云，然經本院酌減違約金後，上訴人得請求返還之價金含
    利息為29萬2,542元，已與其所負返還自106年12月5日起至1
    08年7月19日止之相當於租金不當得利為抵銷，二者抵銷後
    ，上訴人已無剩餘價金得請求，是其依民法第179條規定請
    求被上訴人返還價金云云，亦無理由，不應准許。
肆、綜上所述，被上訴人於本訴部分，依民法第767條第1項前段
    規定，請求上訴人遷讓返還系爭房屋，並依民法第179條規
    定，請求上訴人自108年7月20日起至遷讓返還系爭房屋之日
    止，按月給付1萬5,000元，為有理由，應予准許，逾此範圍
    之請求，則無理由，應予駁回。另上訴人於反訴部分，依民
    法第92條、第179條或第252條、第179條規定，請求被上訴
    人應返還160萬元本息，為無理由，不應准許。從而，原審
    就超過上開應准許部分，為上訴人敗訴判決（即命上訴人應
    給付自106年12月5日起至108年7月19日止之相當於租金不當
    得利）並分別宣告供擔保後，得、免假執行，尚有未合，上
    訴意旨指摘原判決此部分不當，求予廢棄改判，為有理由，
    爰由本院廢棄改判如主文第2項所示。至於本訴之上開應准
    許部分（即命上訴人遷讓返還系爭房屋，及自108年7月20日
    起至遷讓返還系爭房屋之日止，按月給付1萬5,000元相當於
    租金不當得利部分），原審判命上訴人給付及分別諭知供擔
    保後，得、免假執行，暨反訴部分駁回上訴人之訴及其假執
    行之聲請，均核無不合。上訴人仍執陳詞，指摘原判決此部
    分不當，求予廢棄改判，為無理由，應駁回其此部分之上訴
    。
伍、本件事證已臻明確，兩造其餘之攻擊或防禦方法及所用之證
    據，經本院斟酌後，認為均不足以影響本判決之結果，爰不
    逐一論列，併此敘明。
陸、據上論結，本件上訴為一部有理由、一部無理由，依民事訴
    訟法第449條第1項、第450條、第79條，判決如主文。 
中　　華　　民　　國　　111 　年　　7 　　月　　26　　日
                  民事第四庭    
                        審判長法  官  傅中樂 
                              法  官  管靜怡
                              法  官  呂淑玲
正本係照原本作成。
被上訴人不得上訴。
上訴人如不服本判決，應於收受送達後20日內向本院提出上訴書
狀，其未表明上訴理由者，應於提出上訴後20日內向本院補提理
由書狀（均須按他造當事人之人數附繕本）上訴時應提出委任律
師或具有律師資格之人之委任狀；委任有律師資格者，另應附具
律師資格證書及釋明委任人與受任人有民事訴訟法第466 條之1
第1項但書或第2項所定關係之釋明文書影本。如委任律師提起上
訴者，應一併繳納上訴審裁判費。
中　　華　　民　　國　　111 　年　　7 　　月　　26　　日
　　　　　　　　　　　    　　書記官  黃雯琪